# 已经计提折旧的固定资产（自建房屋），后期发现未结转的开发成本如何处理？

提问人：wx_5e61032695e5 时间：2020-03-05 22:04:58
已经计提折旧的固定资产（自建房屋），后期发现还有未结转的开发成本，未结转的开发成本如何处理？

回答人：chenyiwei
首先要了解“已经计提折旧的固定资产（自建房屋），后期发现还有未结转的开发成本”这种情况的产生原因，考虑是否表面前期转固时成本的计量存在差错，是否应作为前期差错更正处理，并补提对应的前期折旧。
也不排除出现这种情况：当初暂估转固时，暂估成本已经考虑了当时可获得的所有相关信息，后续发现遗漏成本是当初无法合理预见的因素导致，从而不属于前期差错，而是一般的暂估差异。这种情况下不属于前期差错，应在决算完成时将少计的成本调整固定资产原值，在剩余折旧年限内折旧完毕。